【裁判字號】    90,訴,213
【裁判日期】    900619
【裁判案由】    遷讓房屋等
【裁判全文】
臺灣雲林地方法院民事判決  九十年度訴字第二一三號
    原      告  乙○○
    被      告  甲○○
                        （現於台灣雲林第二監獄執行中）
右當事人間請求遷讓房屋等事件，本院判決如左：
    主    文
被告應將坐落雲林縣北港鎮○街段五一八之一○五號土地上建物即門牌雲林縣北港鎮
○○街一一號房屋遷讓返還原告，並應給付原告新台幣捌萬肆仟元及自民國九十年五
月二十六日起至遷讓前開房屋之日止，按月給付原告新台幣陸仟元。
前項遷讓房屋之履行期間為壹個月。
訴訟費用由被告負擔。
本判決得為假執行。
    事    實
甲、原告方面：
  一、聲明：如主文第一項所示。
  二、陳述：兩造於民國（下同）八十六年十月六日就坐落雲林縣北港鎮○街段五一
            八之一○五號土地上建物即門牌雲林縣北港鎮○○街一一號房屋訂立租
            賃契約，租金每月新台幣（下同）六千元，詎被告僅依約交付租金至八
            十九年三月五日，迭經催討，均置之不理。爰以起訴訴狀繕本送達被告
            為終止兩造間租賃契約之意思表示。
  三、證據：提出房屋租賃契約書、房屋稅繳款書、嘉義中山路郵局第一一六號存證
            信函、土地登記謄本為證。
乙、被告方面：
    於言詞辯論期日到庭，並表示同意原告之請求。
    理    由
一、按當事人於言詞辯論期日時，為訴訟標的之認諾者，應本於其認諾，為該當事人
    敗訴之判決，民事訴訟法第三百八十四條定有明文。
二、本件原告主張之事實，已據提出房屋租賃契約書、嘉義中山路郵局第一一六號存
    證信函為證，且被告於言詞辯論期日到庭，對原告之聲明及所依據之法律關係均
    表示同意原告之請求，本院自應本於被告之認諾，為其敗訴之判決。
三、從而原告本於租賃契約終止後之租賃物返還請求權，請求被告遷讓系爭房屋，並
    基於終止前租賃契約法律關係，請求被告給付積欠之租金八萬四千元，暨依據不
    當得利法律關係請求被告自九十年五月二十六日起至遷讓前開房屋之日止，按月
    給付六千元，即有理由，應予准許。
四、按城市地方房屋之租金，以不超過土地及其建築物申報總價額年息百分之十為限
    。又土地法第九十七條所謂土地及建築物之總價額，土地價額依法定地價，建築
    物價額依該管市縣地政機關估定之價額，土地法第九十七條第一項、土地法施行
    法第二十五條分別定有明文。是依上揭規定，系爭房屋之現值為四十一萬三千五
    百元，此有北港鎮公所房屋價格鑑定書一紙附卷可按，系爭房屋坐落雲林縣北港
    鎮○街段五一八之一○五號土地，面積七十三平方公尺，土地申報地價為每平方
    公尺一萬五千元，有土地登記謄本在卷可證，則申報總額為一百零九萬五千元，
    合計土地及其建築物申報總價額為一百五十萬八千五百元。依上開數額百分之十
    計算，租金總額為十五萬零八百五十元，即每月之租金為一萬二千五百七十元。
    本件原告僅請求被告按月給付其所受有相當租金六千元之不當得利，並無違反前
    開土地法之規定，附此敘明。
五、次按遷讓房屋，其性質不能於短期間內履行，爰斟酌實際情況，定履行期間一個
    月，以資兼顧。又本判決既係本於被告認諾所為之判決，自應依民事訴訟法第三
    百八十九條第一項第一款之規定，依職權宣告得假執行。
六、據上論結，本件原告之訴為有理由，依民事訴訟法第三百八十四條、第七十八條
    、第三百九十六條第一項、第三百八十九條第一項第一款，判決如主文。
中      華      民      國    九十      年      六      月     十九     日
                                臺灣雲林地方法院民事第一庭
~B法      官  鍾貴堯
右為正本係照原本作成
如對本判決上訴，須於判決送達後廿日內向本院提出上訴狀
中      華      民      國    九十      年      六      月     十九     日
~B法院書記官  蔡金保


司法院資訊處製作；財團法人民間司法改革基金會備份。
